【裁判字號】    90,易,2104
【裁判日期】    901030
【裁判案由】    竊盜
【裁判全文】
臺灣臺中地方法院刑事判決                          九十年度易字第二一四號
    公  訴  人  臺灣臺中地方法院檢察署檢察官
    被      告  甲○○
右列被告因竊盜案件，經檢察官提起公訴（九十年度偵字第九六一八號），本院判決
如左：
    主  文
甲○○竊盜，處有期徒刑陸月，如易科罰金，以參佰元折算壹日。
扣案之鑰匙壹支，沒收。
    事  實
一、甲○○前於民國八十九年間犯竊盜案件，經本院以八十九年度簡字第二三一九號
    簡易判決判處有期徒刑五月，緩刑二年，並於八十九年九月三日確定在案，現仍
    於緩刑期間內。仍不知悔改。竟意圖為自己不法之所有，於九十年五月三日九時
    至十八時許間某時，在臺中市○區○○○路二段一○五巷（起訴書誤載為一○五
    號）附近，以其所有之機車鑰匙一把，竊取乙○所有車牌號碼ＪＷＲ─七三二號
    （起訴書誤載為六三二號）機車得手後，供己代步之用。嗣於同年月二十八日二
    十二時三十分許，甲○○騎乘該機車，行經臺中縣潭子鄉○○路一巷附近，為警
    當場查獲，並扣得其竊取機車所用之鑰匙一把。
二、案經臺中縣警察局移送臺灣臺中地方法院檢察署檢察官偵查起訴。
    理  由
一、訊據被告甲○○固直承有於右揭時地以扣案之鑰匙騎走證人乙○所有車牌號碼Ｊ
    ＷＲ─七三二號機車，並於九十年五月二十八日二十二時三十分許騎乘上開機車
    行經臺中縣潭子鄉○○路一巷附近為警查獲等情，惟矢口否認有何竊盜犯行，辯
    稱：當時是喝醉酒，將上開機車誤為其子黃信銘先前失竊之機車，始以自己之鑰
    匙將車騎走云云。經查，於右揭時地以自備之鑰匙下手竊取上開機車以作為交通
    工具等情，業據被告於警訊及偵查中均供認不諱，並於警訊時陳稱：「我偷機車
    ，見到警察當然會怕˙˙˙」；另於偵查中供明：「（問：為何判刑後又不改？
    ）沒有交通工具，無法賺錢」等語，足證被告確因缺少代步之交通工具，始下手
    竊取上開機車無疑。至被告雖於本院調查時辯稱：曾有一輛機車失竊，是登記在
    伊兒子黃信銘名下云云，惟查經本院函請交通部公路局臺中區監理所臺中市監理
    站查詢登記案外人黃信銘名下之機車資料，案外人黃信銘於該站並無機車車主檔
    等情，有該站九十年十月十一日九○中監字第九○○五一○一號函在卷可憑。雖
    被告嗣後於本院審理時又改稱：該機車不知是登記伊配偶或是黃信銘名下云云，
    惟查，被告供承其所有機車失竊後並未報警，而無證據足資證明被告確有機車失
    竊之事，且被告就所供其所有而失竊之機車型號、廠牌及顏色等特徵均無法確定
    ，殊難令人相信確有此機車之存在。是被告所辯，顯無可採。此外，復經證人即
    被害人乙○於警訊及本院調查時證述上開機車失竊情節甚詳，並有警員李明煌所
    製作之職務報告、現場圖、贓物認領保管單車輛竊盜、車牌失竊資料個別查詢報
    表─查詢車輛認可資料各一份在卷可憑，且有被告所有用以竊取上開機車所用之
    鑰匙一支扣案為證。至證人乙○雖於警訊時證稱係於九十年五月三日十八時許發
    現上開機車失竊，惟其發現機車失竊與被告下手行竊之時間應非一致，而證人乙
    ○復於本院證稱：最後一次見到上開機車之時間係在同日九時許，因認被告應係
    於九十年五月三日九時至十八時許間某時下手行竊。因而本件事證明確，被告犯
    行堪以認定，應予依法論科。
二、核被告所為，係犯刑法第三百二十條第一項之罪。爰審酌被告於緩刑期間內更行
    犯罪，素行不良，有臺灣臺中地方法院檢察署刑案查註記錄表及臺灣高等法院被
    告全國前案紀錄表各一份在卷足按，犯罪所生之損害，已獲得證人乙○諒解，惟
    犯後否認犯行，缺乏認錯悔過之具體表現，態度欠佳等一切情狀，量處如主文所
    示之刑，並諭知易科罰金之折算標準。末查，扣案之鑰匙一支，為被告所有，業
    經被告於本院調查時供明在卷，且為被告犯本件竊盜罪所用之物，依法宣告沒收
    。
據上論斷，應依刑事訴訟法第二百九十九條第一項前段，第三百二十條第一項、第四
十一條第一項前段、第三十八條第一項第二款，罰金罰鍰提高標準條例第一條前段、
第二條，判決如主文。
中      華      民      國    九  十    年      十      月      三十    日
                              臺灣臺中地方法院刑事第七庭
                               審判長法  官  夏  一  
                                     法  官  林  郁  婷
                                     法  官  郭  妙  俐
右正本證明與原本無異。
如不服本判決，應於判決送達後十日內向本院提出上訴狀，上訴於臺灣高等法院臺中
分院( 須附繕本 )。
                                     書記官
中      華      民      國    九  十    年十      月    三十一    日
附錄本案論罪科刑法條全文：
刑法第三百二十條
意圖為自己或第三人不法之所有，而竊取他人之動產者，為竊盜罪，處五年以下有期
徒刑、拘役或五百元以下罰金。
意圖為自己或第三人不法之利益，而竊佔他人之不動產者，依前項之規定處斷。
前二項之未遂犯罰之。


司法院資訊處製作；財團法人民間司法改革基金會備份。
